臺灣基隆地方法院基隆簡易庭宣示判決
原　　　告　丙○○○
被　　　告　甲○○
訴訟代理人　孫隆賢律師
被　　　告　乙○○
上列當事人間93年度基簡字第780 號損害賠償事件，於中華民國
94年4 月14日下午5 時在本院民事第7 法庭公開宣示判決，出席
職員如下：
　　　　　　　　法　　　官　　陳培仁
　　　　　　　　法院書記官　　溫麗燕
　　　　　　　　通　　　譯　　劉春生
朗讀案由兩造均未到
法官朗讀主文宣示判決，並諭知將判決主文、所裁判之訴訟標的
及其理由要領，記載於後：
    主　　文
被告應給付原告新台幣陸萬參仟貳佰壹拾參元，及被告甲○○自
民國九十三年七月十七日起，被告乙○○自民國九十四年二月八
日起，均至清償日止，按年息百分之五計算之利息。
原告其餘之訴駁回。
訴訟費用由被告負擔十分之三，餘由原告負擔。
本判決第一項得假執行。被告於假執行程序實施前以新台幣陸萬
參仟貳佰壹拾參元為原告預供擔保，免為假執行。
原告其餘假執行之聲請駁回。
    事實及理由要領
壹、被告乙○○經合法通知，無正當理由，未於言詞辯論期日到
    場，查無民事訴訟法第386 條各款所列情形，爰依原告之聲
    請，由其一造辯論而為判決。
貳、原告原起訴請求被告給付新台幣（下同）446213元，嗣減縮
    為444213元，其減縮訴之聲明，合於同法第255 條第1 項第
    3 款之規定，合先敘明。
參、原告起訴主張兩造同為基隆市○○路夜市攤販，雙方常因擺
    攤位之事爭吵。民國92年12月31日下午6 時20分許，原告與
    被告甲○○在基隆市○○路80號前，又因擺攤之事發生爭吵
    ，甲○○竟基於傷害之犯意毆打原告。被告乙○○（斯時甲
    ○○與乙○○仍係夫妻關係）見狀亦基於共同犯意加入毆打
    原告，使原告受有下背部、雙側上臂等處瘀傷，前胸、後背
    部、後頸部、右耳後、右手臂等處抓傷及擦傷，頭部外傷等
    傷害。原告因而受有醫療費用、工作損失及精神上損害，應
    由被告等賠償等語。
肆、被告乙○○未到庭亦未提出書狀作何聲明或陳述，被告甲○
    ○則以兩造互相拉扯，原告所受者僅係輕微之擦傷及抓傷，
    何須就診長達月餘，且原告所提醫療費用不僅重複且非必要
    。另原告僅受輕微傷害，應不影響工作，且不致造成精神上
    損害等語，資為抗辯。
伍、查被告二人於92年12月31日下午6 時20分許，在基隆市○○
    路80號前共同毆打原告，使原告受有下背部、雙側上臂等處
    瘀傷，前胸、後背部、後頸部、右耳後、右手臂等處抓傷及
    擦傷，頭部外傷等傷害，有長庚紀念醫院基隆分院、行政院
    衛生署基隆醫院分別出具之診斷證明書、驗傷診斷書附於93
    年度偵字第1096號偵查卷內，而被告二人亦經本院刑事庭於
    93年7 月30日各判處有期徒刑3 月確定，均易科罰金執行完
    畢，此為本院調卷查明無誤，堪信原告之主張為真實。
陸、按因故意或過失，不法侵害他人之權利者，負損害賠償責任
    ；又數人共同不法侵害他人之權利者，連帶負損害賠償責任
    ；又不法侵害他人之身體、健康、名譽、自由、信用、隱私
    、貞操，或不法侵害他人人格法益而情節重大者，被害人雖
    非財產上之損害，亦得請求賠償相當之金額，民法第184 第
    1 項前段、第185 條第1 項、第195 條第1 項前段分別定有
    明文。被告二人共同毆打原告，使其受有前開傷害，對於原
    告所受損害，自應負賠償責任。
柒、茲就原告請求項目逐項審核如下：
  一、醫療費用部分
      原告因本件事故而受傷就醫所支出之醫療費用共計13213
      元，業據其提出基隆長庚醫院、行政院衛生署基隆醫院、
      天仁中醫診所出具之收據5 份為證，被告自應賠償此部分
      之醫療費用。至其餘非自費負擔之部分1260元，乃全民健
      康保險給付，並非原告所支付，此部分請求不應准許。
  二、減少勞動能力部分
      按不法侵害他人之身體或健康者，對於被害人因此喪失或
      減少勞動能力，或增加生活上之需要時，應負損害賠償責
      任，固為民法第193 條第1 項所規定。然被害人得請求加
      害人賠償之前提，必須有勞動能力因受侵害而喪失或減少
      之事實。原告因遭被告二人毆打所受之傷害為下背部、雙
      側上臂等處瘀傷，前胸、後背部、後頸部、右耳後、右手
      臂等處抓傷及擦傷，頭部外傷等傷害，有長庚紀念醫院基
      隆分院、行政院衛生署基隆醫院之診斷證明書、驗傷診斷
      書可證。另天仁中醫診所之診斷證明書所載原告所受傷害
      情形為「右腕挫傷、左上臂挫傷、右上臂挫傷、頸椎挫傷
      、前胸挫傷、右手臂挫傷、腰荐骨挫傷」。原告平日與其
      夫以在夜市擺攤營業，販賣中國結及食品等商品，業據證
      人即原告之夫林文全於94年2 月24日到庭結證明確，有言
      詞辯論筆錄在卷可證。原告既與其夫共同照顧攤位，所販
      賣物品又非粗重龐大，其所受傷害尚非不能幫忙照顧生意
      。證人丁○○亦證稱確有看見原告仍在夜市擺攤（見本院
      94年3 月17日言詞辯論筆錄），足證原告仍可經營夜市生
      意而無喪失或減少勞動能力情事。雖證人林文全證稱原告
      休息二個多月沒有工作，並提出由林文全、陳淑慧、賴佩
      漣具名之證明書為證，然其所述與前述事實不符，為本院
      所不採。原告所稱減少勞動能力，以其目前身體狀況，並
      無任何證據能予以證明其勞動能力有所減損，從而其請求
      被告給付減少勞動能力損失部分，自屬不應准許。
  四、精神慰撫金部分
      原告遭被告二人毆打受傷，不僅身體受有傷害，又其精神
      上亦受有相當程度之傷害，其依據前開民法第195 條第1
      項規定，請求被告給付精神上損害賠償自應准許。本院審
      酌兩造均係在夜市擺攤營業，因擺攤發生爭吵而造成原告
      受傷及兩造之經濟、身分等一切情狀，認原告此部分所得
      請求之金額以50000 元為恰當，在此範圍內之請求應予准
      許，逾此範圍之請求，應予駁回。
捌、綜據上述，應認原告因本件傷害事故所受之損害為63213 元
    ，其請求被告給付前述損害金額及自起訴狀繕本送達被告等
    之翌日（被告甲○○為93年7 月17日，被告乙○○為94年2
    月8 日）起至清償日止，按週年利率百分之五計算之利息，
    核無不合，應予准許，原告逾此部分之請求為無理由，應予
    駁回。
玖、本件事證已臻明確，兩造其餘攻擊防禦方法與判決結果不生
    影響，爰不一一論述。
拾、本判決所命被告給付之金額未逾500000元，爰由本院依民事
    訴訟法第389 條第1 項第5 款之規定，就原告勝訴部分，以
    職權宣告得假執行。被告亦陳明願供擔保，聲請免為假執行
    之宣告，就原告勝訴部分，經核並無不合，爰酌定相當擔保
    金額准許之。至原告敗訴部分，其假執行之聲請即失所附麗
    ，應併予駁回。
據上論結，本件原告之訴為一部有理由，一部無理由，依民事訴
訟法第385 條第1 項前段、第79條、第85條第1 項、第389 條第
1 項第5 款、第392條，判決如主文。
中　　華　　民　　國　　94　　年　　4 　　月　　14　　日
　　              基隆簡易庭法　官　陳培仁
以上正本係照原本作成。
本筆錄正本之送達與判決正本之送達有同一效力。
對於本件判決如有不服，應於收受送達後之二十日內，向本院提
出上訴書狀，上訴於本院合議庭，並按他造當事人之人數附具繕
本。
中　　華　　民　　國　　94　　年　　4 　　月　　14　　日
                            書記官  溫麗燕
